臺灣板橋地方法院刑事判決　　　　　　　　　　　　九十一年度易字第三三四五號
　　公　訴　人　臺灣板橋地方法院檢察署檢察官
　　被　　　告　甲○○　男三十.
右列被告因違反毒品危害防制條例案件，經檢察官提起公訴（九十一年度毒偵字第三
五三四號），本院判決如左：
    主  文
甲○○連續施用第二級毒品，累犯，處有期徒刑陸月，如易科罰金，以參佰元折算壹
日。
    事  實
一、甲○○曾有賭博、違反麻醉藥品管理條例前科，其於民國（下同）八十一年間，
    因違反麻醉藥品管理條例案件，經臺灣臺北地方法院判決有期徒刑五年二月，先
    後經臺灣高等法院於八十二年六月十日以八十二年度上訴字第二三三六號判決駁
    回上訴，及最高法院於八十二年十一月十六日以八十二年度臺上字第五五七八號
    駁回上訴確定；又於八十四年間，因違反麻醉藥品管理條例案件，經臺灣臺北地
    方法院於八十四年十二月十八日以八十四年度易字第六七三二號判決有期徒刑四
    月，經臺灣高等法院於八十五年二月八日以八十五年度上易字第七五四號判決駁
    回上訴確定；再於八十五年間，因違反麻醉藥品管理條例案件，經臺灣臺北地方
    法院於八十六年二月二十四日以八十六年度易字第一○五號判決有期徒刑六月確
    定。上揭三罪接續執行，九十年四月一日縮短刑期執畢出監。復於八十八年間因
    施用第二級毒品安非他命，經臺灣臺北地方法院以八十八年度毒聲字第一二四三
    號裁定令入戒治處所施以強制戒治，於八十八年十一月九日停止強制戒治交付保
    護管束，並於八十九年五月二十日交付保護管束期滿，經臺灣臺北地方法院檢察
    署檢察官於八十九年七月十四日以八十九年度戒毒偵字第二○八號不起訴處分確
    定。詎甲○○仍不知悔改，於前開不起訴處分確定後五年以內，基於施用第二級
    毒品安非他命之概括犯意，自九十年十月間某日起至九十一年三月五日止，在臺
    北市○○○路○段二四三號二樓住處，以自有之吸食器，施用第二級毒品安非他
    命多次，並於最後一次施用完畢後，即將吸食器丟棄而滅失。迨至九十一年三月
    五日下午一時五十分許，在臺北縣永和市○○街七一號，因持有第一級毒品海洛
    因，為巡邏警察當場捕獲。經警採集尿液送驗結果，查知甲○○尿液呈安非他命
    與嗎啡陽性反應（甲○○施用第一級毒品海洛因部分，業據本院於九十一年七月
    三十一年度訴字第一一六三號判決有期徒刑八月），始偵知上情。經臺灣板橋地
    方法院檢察署檢察官於九十一年三月五日以九十一年度聲戒字第二一五號聲請，
    由本院於同日以九十一年度毒聲字第七五五號裁定令入戒治處所施以強制戒治一
    年。
二、案經臺灣板橋地方法院檢察署檢察官自動檢舉偵查起訴。
    理  由
一、右揭時地施用第二級毒品安非他命之犯行，業據被告於本院審理時坦承不諱（詳
    參本院九十一年十二月三日審判筆錄）；而被告為警查獲時採集之尿液，經送臺
    灣科技股份有限公司以酵素免疫分析法及氣相層析質譜儀法檢驗結果，呈安非他
    命陽性反應，此有該公司九十一年四月八日濫用藥物尿液檢驗報告書一件在卷可
    稽。是被告前開不利於己之自白，應與事實相符。事證明確，被告犯行洵堪認定
    。
二、被告於八十八年間因施用第二級毒品安非他命，經臺灣臺北地方法院以八十八年
    度毒聲字第一二四三號裁定令入戒治處所施以強制戒治，於八十八年十一月九日
    停止強制戒治交付保護管束，並於八十九年五月二十日交付保護管束期滿，經臺
    灣臺北地方法院檢察署檢察官於八十九年七月十四日以八十九年度戒毒偵字第二
    ○八號不起訴處分確定，是被告於前開不起訴處分確定後五年以內再犯本件施用
    第二級毒品安非他命之犯行，核其所為，係犯毒品危害防制條例第十條第二項之
    施用第二級毒品罪。其先後多次犯行，時間緊接，所犯係構成要件相同之罪，顯
    係基於概括犯意反覆為之，應論以連續犯之裁判上一罪，並加重其刑。又其施用
    前後持有第二級毒品安非他命之低度行為，應為其施用之高度行為所吸收，不另
    論罪。公訴人雖僅就被告自九十一年二月至三月四日施用第二級毒品安非他命之
    犯行起訴，惟未起訴部分，與前開起訴部分，有連續犯之裁判上一罪關係，本院
    自應併予審理。再被告於八十一年間，因違反麻醉藥品管理條例案件，經臺灣臺
    北地方法院判決有期徒刑五年二月，先後經臺灣高等法院於八十二年六月十日以
    八十二年度上訴字第二三三六號判決駁回上訴，及最高法院於八十二年十一月十
    六日以八十二年度臺上字第五五七八號駁回上訴確定；又於八十四年間，因違反
    麻醉藥品管理條例案件，經臺灣臺北地方法院於八十四年十二月十八日以八十四
    年度易字第六七三二號判決有期徒刑四月，經臺灣高等法院於八十五年二月八日
    以八十五年度上易字第七五四號判決駁回上訴確定；再於八十五年間，因違反麻
    醉藥品管理條例案件，經臺灣臺北地方法院於八十六年二月二十四日以八十六年
    度易字第一○五號判決有期徒刑六月確定。上揭三罪接續執行，九十年四月一日
    縮短刑期執畢出監，此有臺灣高等法院檢察署刑案紀錄簡覆表一份在卷可考，其
    於前案有期徒刑執行完畢五年以內，再犯本件施用第二級毒品罪行，為累犯，應
    遞加重其刑。爰審酌被告犯罪動機、目的、手段、次數、對社會治安危害程度、
    及其犯罪後坦承犯行等一切情狀，量處如主文所示之刑，並諭知易科罰金之折算
    標準。至被告所有供施用第二級毒品安非他命所用之吸食器，業已丟棄而滅失，
    故不為沒收之諭知，附此敘明。
據上論斷，應依刑事訴訟法第二百九十九條第一項前段，毒品危害防制條例第十條第
二項，刑法第十一條前段、第五十六條、第四十七條、第四十一條第一項前段，罰金
罰鍰提高標準條例第二條，判決如主文。
本案經檢察官王志超到庭執行職務
中　　　華　　　民　　　國　　　九十一　　　年　　十二　　月　　十七　　日
                                      臺灣板橋地方法院刑事第二庭
                                          法　官  高  玉  舜
右正本證明與原本無異。
如不服本判決，應於判決送達後十日內，向本院提出上訴狀。
                                          書記官  田  世  杰
中　　　華　　　民　　　國　　　九十一　　　年　　十二　　月　　十八　　日
附錄本案論罪科刑法條全文：
毒品危害防制條例第十條
施用第一級毒品者，處六月以上五年以下有期徒刑。
施用第二級毒品者，處三年以下有期徒刑。
